臺灣高雄地方法院刑事判決　　　　　　　　　　　　九十二年度易字第二三八九號
　　公　訴　人　臺灣高雄地方法院檢察署檢察官
　　被　　　告　丙○○
右列被告因竊盜等案件，經檢察官提起公訴（九十二年度偵緝字第一四九○號），本
院判決如左：
    主  文
丙○○連續竊盜，累犯，處有期徒刑壹年貳月，扣案之機車鑰匙壹把沒收；又損壞公
務員職務上掌管之物品，累犯，處有期徒刑肆月。應執行有期徒刑壹年伍月，扣案之
機車鑰匙壹把沒收。
    事  實
一、丙○○曾於民國九十年間因竊盜案件，經本院判處有期徒刑四月確定，於九十一
    年四月九日執行完畢，猶不知悔改，復基於意圖為自己不法之所有及竊盜之概括
    犯意，於九十二年五月二十四日十時五十五分左右，在高雄市左營區○○○路二
    之一號前，見丁○○所有車號ＹＭ─三四七一號自小客貨兩用車，該車車窗打開
    一半、車門未鎖、車鑰匙放在車內點煙器上，且無人看顧而趁機以該置於點煙器
    上之鑰匙發動引擎開走之方式，竊取上開自小客貨兩用車得逞，得手後作為交通
    工具使用。復於九十二年六月十日零時許，承前竊盜之概括犯意，在高雄市三民
    區市○○路四六０巷二０號前，見甲○○所有於同年四月十九日十九時許，在高
    雄市前鎮區○○○路一二二號前失竊之車號ＹＳＶ─六三六號輕型機車（引擎號
    碼：ＥＴ二一二九二六號）未懸掛車牌、停放於該處而無人看顧，竟持其所有之
    機車鑰匙，發動機車駛離之方式竊取上開輕機車得逞，得手後作為交通工具使用
    。嗣於同年月二十四日二十時許，在高雄市○○區○○路一二０號前，為警發覺
    丙○○騎乘未懸掛車牌機車，形跡可疑，上前盤查而查知上情。
二、丙○○另於九十二年五月二十九日四時三十分左右，在高雄縣仁武鄉○○○路與
    八德中路口７─便利超商前，因駕駛前揭竊得之ＹＭ─三四七一號自小客貨兩
    用車，為警發覺欲上前臨檢盤查，詎丙○○竟拒絕接受臨檢而駕車由八德中路右
    轉澄觀路往高雄市即榮總方向逃逸，員警隨後駕駛車號八Ｓ─四三九五號之巡邏
    警車尾隨追捕，嗣於四時五十五分左右，在高雄縣仁武鄉○○村○○○街六八號
    前，因前方已無通路，警車乃堵住其後方使其無法逃逸，隨後警員下車欲上前盤
    問臨檢時，丙○○明知警員為執行公務之公務員，且當時正依法執行臨檢職務，
    而巡邏警車為執行職務之警察職務上所保管之公物，竟基於施強暴脅迫及毀損公
    務員職務上保管之公物之犯意，以倒車衝撞警車之強暴方法，妨害公務員執行職
    務，並損壞上開公務員職務上保管之警車之前保險桿及引擎蓋，經警當場逮捕。
三、案經高雄市政府警察局左營分局移送及高雄縣政府警察局仁武分局報請臺灣高雄
    地方法院檢察署檢察官偵查起訴。
    理  由
一、訊據被告對右揭犯罪事實一所載之連續竊盜犯行，於本院審理時坦承不諱，核與
    證人丁○○、甲○○於警訊中證述其所有之自小客貨車、機車失竊之情節相符，
    且有贓物認領保管收據、車輛尋獲電腦輸入單、車輛車牌失竊作業查獲車輛認可
    資料各二紙、相片八張附卷可稽，復有機車鑰匙一把扣案可資佐証，被告自白核
    與事實相符，事證明確，被告竊盜之犯行堪以認定。
二、訊據被告矢口否認有何對執行公務之警員施強暴及故意毀損公物之犯行，辯稱當
    時係伊的手誤碰ＹＭ─三四七一號自小客貨兩用車之排檔桿，以致於排檔桿移至
    後退檔（即Ｒ檔），而後退撞上警車云云。經查，於右揭時、地，巡邏警員趙光
    南及郭榮宏開巡邏警車並著制服執行職務時，因發現ＹＭ─三四七一號自小客貨
    兩用車是贓車，當時車內沒有人，警員即假裝先行離開，後來發現被告走出來上
    車將車子開走，警員即自後面追趕至高雄縣永昌一街，因該街為死巷，被告的車
    子就停下來，警車自後面堵住被告，與被告距離約三、四公尺，當時警員下車，
    被告隨即倒車撞擊警車後馬上就開車門要逃跑，警員趙光南及郭榮宏立即上前逮
    捕被告等情，業據趙光南於本院審理時證述明確，並有現場及警車損壞之照片五
    紙可稽。被告雖以前情置辯，惟衡諸吾人駕駛汽車之日常生活經驗，一般自小客
    貨車之排檔設備為避免駕駛人操作不慎，誤推排檔桿進入後退檔，設計上均須踩
    煞車或於車停止中並配合手動操作輔助控鈕始能進入Ｒ檔，被告辯稱僅以手誤觸
    碰撞排檔桿即可進入Ｒ檔，顯與常情有違。且由前述證人之證述可見被告係倒車
    並故意加速撞擊警車而造成警車之前保險桿及引擎蓋損壞，被告所辯委無足採，
    足認被告係故意以倒車加速之方式對執行職務之警員施強暴及故意撞毀警車。又
    車號八Ｓ─四三九五號之自小客車為警員職務上保管之巡邏警車，亦有照片五紙
    及本院依職權查詢之公路監理電子閘門車號查詢汽車車籍表一紙可按，本件事證
    明確，被告犯行洵堪認定。
三、核被告丙○○所為，係犯刑法第三百二十條第一項之竊盜罪、第一百三十八條之
    損壞公務員職務上掌管之物品罪及同法第一百三十五條第一項之對於公務員依法
    執行職務施強暴罪。被告先後二次竊盜之犯行，時間緊接，方法相同，觸犯構成
    要件相同之罪名，顯係基於概括犯意為之，為連續犯，應依刑法第五十六條之規
    定，以一罪論並加重其刑。又被告係以一施強暴行為，同時觸犯損壞公務員職務
    上掌管之物品罪及對於公務員依法執行職務施強暴罪，為想像競合犯，應從一重
    之損壞公務員職務上掌管之物品罪處斷。又被告所犯上開連續竊盜罪及損壞公務
    員職務上掌管之物品罪二罪間，犯意各別，行為互殊，應予分論併罰。又公訴人
    於起訴書雖漏載所犯損壞公務員職務上掌管之物品罪之條文，惟於起訴書事實欄
    已明確載明被告損壞公務員職務上掌管之物品之犯罪事實，既經起訴，本院自應
    予以審理。被告曾於九十年間因竊盜案件，經本院判處有期徒刑四月確定，於九
    十一年四月九日執行完畢，有台灣高雄地方法院檢察署刑案資料查註紀錄表及台
    灣高等法院被告全國前案紀錄表可按，其於有期徒刑執行完畢後五年以內再犯有
    期徒刑以上之罪，為累犯，應依刑法第四十七條規定加重其刑。爰審酌被告正值
    青壯，竟圖以竊盜方式不勞而獲，不僅危害社會秩序，更造成被害人生活上之不
    便及經濟上之損失，且於經警查獲時，竟對執行職務之員警施以強暴，而損壞警
    用巡邏車，漠視法紀，挑戰執法公權力，惡性非輕，犯後否認妨害公務犯行，顯
    無悔意等一切情狀，各量處如主文所示之刑，並定其應執行之刑，以資懲儆。扣
    案之機車鑰匙一把為被告所有，供被告犯本件竊盜罪所用之物，業據被告供明在
    卷，爰依刑法第三十八條第一項第二款宣告沒收。
據上論斷，應依刑事訴訟法第二百九十九條第一項前段，刑法第五十六條、第三百二
十條第一項、第一百三十五條第一項、第一百三十八條、第五十五條、第四十七條、
第三十八條第一項第二款，罰金罰鍰提高標準條例第一條前段，判決如主文。
本案經檢察官乙○○到庭執行職務。
中      華      民      國    九十三    年      八      月    三十一    日
                                臺灣高雄地方法院刑事第二庭
                    審判長法  官    莊崑山
                                          法  官    林靜梅
                                          法  官    黃宣撫
右正本證明與原本無異。
如不服本判決，應於判決送達後十日內，向本院提出上訴狀。
                                          書記官    謝文心
中      華      民      國    九十三    年      九      月      二      日
附錄本判決論罪科刑法條：
刑法第一百三十五條第一項
對於公務員依法執行職務時，施強暴脅迫者，處三年以下有期徒刑、拘役或三百元以
下罰金。
刑法第一百三十八條
毀棄、損壞或隱匿公務員職務上掌管或委託第三人掌管之文書、圖畫、物品，或致令
不堪用者，處五年以下有期徒刑。
刑法第三百二十條第一項
意圖為自己不法之所有或第三人不法之所有，而竊取他人之動產者，為竊盜罪，
處五年以下有期徒刑、拘役或五百元以下罰金。
